臺灣板橋地方法院刑事判決
公　訴　人　臺灣板橋地方法院檢察署檢察官
被　　　告　甲○○
上列被告因詐欺等案件，經檢察官提起公訴（九十三年度偵緝字
第一一三三號），因被告於本院準備程序中為有罪之陳述，嗣經
本院合議庭裁定以簡式審判程序審理，判決如下：
    主  文
甲○○共同意圖為自己不法之所有，以詐術使人將本人之物交付
，處有期徒刑伍月，如易科罰金，以佰元折算壹日。
    事  實
一、甲○○明知並無工作而無法維生，竟與姓名年籍不詳自稱「
    沈先生」之成年男子，共同意圖為自己不法之所有，於民國
    九十一年九月十七日，由甲○○向位於臺北市○○區○○路
    一段二００之三號二樓之一遠東國際商業銀行股份有限公司
    臺北逸仙分公司（下稱遠東銀行）佯稱：欲以其所有之車牌
    號碼ＣＹ─一四五一號自用小客車一輛辦理貸款新臺幣（下
    同）四十萬元，並以動產抵押之方式，將上開汽車設定動產
    抵押予遠東銀行，使該公司陷於錯誤，與甲○○訂立貸款暨
    動產抵押契約書，約定甲○○為動產抵押交易之債務人，應
    償還總金額五十三萬四千二百四十元，分三十六期給付，自
    九十一年九月十八日起至九十四年九月十八日止，每月一期
    ，每期應付一萬四千八百四十元，標的物存放地點為臺北縣
    板橋市○○街一二二號五樓即甲○○之住處，並貸款四十萬
    元予甲○○及「沈先生」，貸款完成後，「沈先生」交付一
    萬五千元予甲○○做為報酬。詎甲○○與「沈先生」於九十
    一年十一月二十二日向遠東銀行繳交第一期款項一萬四千八
    百四十元後，甲○○即將上開汽車交予「沈先生」，任其將
    該車遷移藏匿（起訴書誤載為變賣圖利），甲○○亦逃逸不
    知去向，致遠東銀行追索無著而受有損害。嗣遠東銀行於九
    十二年一月九日將前開債權讓與匯豐汽車股份有限公司（下
    稱匯豐公司）。
二、案經被害人匯豐公司訴由臺灣板橋地方法院檢察署檢察官偵
    查起訴，本院於準備程序進行中，被告甲○○就被訴之事實
    為有罪之陳述，經告知被告簡式審判程序之旨，並聽取當事
    人之意見後，裁定進行簡式審判程序。
    理  由
壹、關於程序：
    按「除被告所犯為死刑、無期徒刑、最輕本刑為三年以上有
    期徒刑之罪或高等法院管轄第一審案件者外，於前條第一項
    程序進行中，被告先就被訴事實為有罪之陳述時，審判長得
    告知被告簡式審判程序之旨，並聽取當事人、代理人、辯護
    人及輔佐人之意見後，裁定進行簡式審判程序。」刑事訴訟
    法第二百七十三條之一第一項定有明文。查被告甲○○涉犯
    之動產擔保交易法第三十八條之動產擔保交易債務人意圖不
    法之利益而遷移標的物罪及刑法第三百三十九條第一項之詐
    欺取財罪，法定本刑均非最輕本刑為三年以上有期徒刑之罪
    ，且被告於本院九十四年六月八日準備程序進行中，復就被
    訴之事實為有罪之陳述，經告知被告簡式審判程序之旨，被
    告及公訴人對於本件改依簡式審判程序審理亦均表示無意見
    ，是本院即依前揭刑事訴訟法規定，裁定進行簡式審判程序
    ，合先敘明。
貳、關於實體：
一、上揭犯罪事實，業據被告甲○○於偵查中及本院審理時坦承
    不諱，核與告訴代理人林勝彥於偵查中、阮怡華於審理中指
    訴情節相符，並有貸款暨動產抵押契約書、汽車新領牌照登
    記書、動產擔保交易（動產抵押）移轉契約書、台北區監理
    所函、客戶分期繳款紀錄查詢表各一份在卷可稽，足徵被告
    之自白與事實相符。事證明確，被告犯行堪以認定，應依法
    論處。
二、核被告甲○○所為，係犯刑法第三百三十九條第一項之詐欺
    取財罪及動產擔保交易法第三十八條之動產擔保交易債務人
    意圖不法之利益而遷移標的物罪。被告與姓名年籍不詳自稱
    「沈先生」之成年男子就前揭犯行間，有犯意聯絡與行為分
    擔，為共同正犯。又被告所犯前開二罪間，有方法結果之牽
    連關係，為牽連犯，依刑法第五十五條規定應從一重之詐欺
    取財罪論處。爰審酌被告犯罪之動機目的，智識程度（國小
    畢業），施用詐術詐得之財物價值不低，犯罪後坦承犯行之
    態度，暨尚未與告訴人達成和解等一切情狀，量處如主文所
    示之刑，並諭知易科罰金之折算標準，以資懲儆。
據上論斷，應依刑事訴訟法第二百七十三條之一第一項、第二百
九十九條第一項前段，動產擔保交易法第三十八條，刑法第十一
條前段、第二十八條、第三百三十九條第一項、第五十五條、第
四十一條第一項前段，罰金罰鍰提高標準條例第一條前段、第二
條，判決如主文。
本案經檢察官葉志飛到庭執行職務。
中　　華　　民　　國　　94　　年　　6 　　月　　22　　日
                  刑事第十一庭      法  官  潘翠雪
上列正本證明與原本無異。
如不服本判決，應於送達後十日內向本院提出上訴狀
                                    書記官  江文彬
中　　華　　民　　國　　94　　年　　6 　　月　　22　　日
附錄本案論罪科刑法條全文：
中華民國刑法第339條
 (普通詐欺罪)
意圖為自己或第 3 人不法之所有，以詐術使人將本人或第 3 人
之物交付者，處五年以下有期徒刑、拘役或科或併科 1000 元以
下罰金。
以前項方法得財產上不法之利益或使第 3 人得之者，亦同。
前二項之未遂犯罰之。
動產擔保交易法第38條
 (處分標的物之處罰)
動產擔保交易之債務人，意圖不法之利益，將標的物遷移、出賣
、出質、移轉、抵押或為其他處分，致生損害於債權人者，處 3
 年 以下有期徒刑、拘役或科或併科6000元以下之罰金。
